【裁判字號】    99,上訴,1595
【裁判日期】    990629
【裁判案由】    毒品危害防制條例等
【裁判全文】
臺灣高等法院刑事判決                99年度上訴字第1595號
上  訴  人
即  被  告  甲○○
指定辯護人  義務辯護洪國誌律師
上列上訴人因違反毒品危害防制條例等案件，不服臺灣桃園地方
法院99年度訴字第140號，中華民國99年3月31日第一審判決（起
訴案號：臺灣桃園地方法院檢察署98年度偵字第28966 號），提
起上訴，本院判決如下：
    主  文
原判決撤銷。
甲○○共同運輸第三級毒品，累犯，處有期徒刑貳年。扣案如附
表編號一、二、三所示之物均沒收。
    事  實
一、甲○○前於民國96年間，因傷害案件，經原審法院以95年度
    訴字第1099號判處有期徒刑2 年，嗣經本院以96年度上訴字
    第704號撤銷改判處有期徒刑1 年6月，再經裁定減刑為有期
    徒刑9月確定，甫於96 年12月19日縮刑期滿執行完畢。詎仍
    不知悔改，緣甲○○之友人林其安（由原審法院另案審理）
    與真實姓名年籍均不詳綽號「吉哥」、綽號「昌哥」、綽號
    「宗哥」以及綽號「智偉哥」之「黃智偉」等成年男子（以
    上四人均未據起訴）共謀自大陸地區運輸第三級毒品愷他命
    來臺，而林其安認甲○○經濟拮据，又積欠其債務無力清償
    ，遂謀由甲○○擔任運輸毒品之交通角色，先於98年12月上
    旬某日，指示甲○○持其所交付之費用，自行辦理護照、臺
    胞證及機票等事宜，嗣於98年12月13日，再邀約甲○○代「
    吉哥」等人自大陸地區私運第三級毒品愷他命進入臺灣地區
    ，表示「吉哥」除願免費提供往來機票、住宿費外，並應允
    於事成後給付甲○○報酬新臺幣（下同）10萬元。而甲○○
    明知愷他命（Ketamine，俗稱K 他命）係毒品危害防制條例
    第2條第2 項第3款公告之第三級毒品，且係行政院依懲治走
    私條例第2條第4項授權公告之「管制物品項目及其數額」所
    列甲項第4 款之管制進出口物，未經許可，不得非法運輸進
    入我國境內，竟仍應允之，並與林其安、綽號「吉哥」、「
    昌哥」、「宗哥」、「智偉哥」之「黃智偉」等人共同基於
    運輸第三級毒品及走私管制物品進口之犯意聯絡，於98年12
    月13 日晚間某時，前往林其安位於桃園縣八德市○○路○段
    252巷15 弄14衖13號住處集合，繼於翌日（12月14日）上午
    某時，甲○○與林其安、綽號「昌哥」、綽號「宗哥」等人
    一同搭乘計程車前往桃園國際機場，抵達機場與綽號「吉哥
    」之人會合後，再共同搭乘復興航空GE-371號班次班機飛抵
    澳門，一行人再換搭小型巴士前往大陸地區廣東省珠海市某
    處。當日（12月14日）在珠海市某處民宅與「吉哥」等人用
    餐完畢後，甲○○與林其安一同前往珠海某飯店投宿，其後
    數日，再與林其安分別轉而投宿於珠海其他飯店或民宅。迨
    至98 年12月21日晚間8時許，林其安帶甲○○前往首日抵達
    珠海而與「吉哥」等人一同用餐之該民宅內，與「黃智偉」
    一起試穿由「黃智偉」所提供之束腹帶尺寸，經確認合適後
    ，甲○○即與林其安先行返回投宿地點，「黃智偉」則在珠
    海市某處，將綽號「吉哥」之人在大陸地區某處以不詳方式
    取得如附表編號一所示之第三級毒品愷他命（驗前總毛重20
    47.16公克，包裝塑膠袋總重47.17公克，取樣0.18公克鑑定
    用罄，純度約98﹪，驗前總純質淨重約1959.99 公克）以如
    附表編號二所示之塑膠袋分裝成4 包後，再放入製有夾層之
    特製束腹帶內。翌日（12月22日）上午10時許，「黃智偉」
    、林其安於上開民宅房間內指導並協助甲○○穿上前揭「黃
    智偉」所有用以夾藏、掩飾毒品愷他命之特製束腹帶1 條後
    ，「黃智偉」再告知林其安待渠等返臺順利通關後將與之聯
    絡，並至林其安住處接應取貨。同日（22日）上午，甲○○
    隨即穿著上開其內夾藏前述愷他命之束腹帶，與林其安、「
    黃智偉」等人一同自珠海市前往澳門，並自澳門搭乘復興航
    空GE -354號班次班機入境，同日下午2時30分時許，返抵桃
    園國際機場，而自大陸地區運輸私運管制物品即第三級毒品
    愷他命入境臺灣。嗣於同日下午2時50 分時許，甲○○穿著
    前揭夾藏毒品愷他命之束腹帶，經由第七號綠線免申報通關
    櫃臺欲通關時，為警察覺有異，當場查獲，並扣得甲○○運
    輸入境如附表編號一、二、三所示之愷他命、束腹帶、塑膠
    袋及與本件運輸毒品無關如附表編號四所示之行動電話1 支
    、SIM卡2枚，因而查悉上情。
二、案經內政部警政署航空警察局移請臺灣桃園地方法院檢察署
    檢察官偵查起訴。
    理  由
壹、程序方面：
一、被告之自白，非出於強暴、脅迫、利誘、詐欺、疲勞訊問、
    違法羈押或其他不正之方法，且與事實相符者，得為證據，
    刑事訴訟法第156條第1項定有明文。查上訴人即被告甲○○
    於警詢時、偵查中及審判時均自白有本案之犯罪行為，其於
    本院審理中，亦不爭執其自白之任意性，此外，並有扣案毒
    品及卷附內政部警政署刑事警察局（下稱刑事局）鑑定書等
    文件可佐，核其自白與事實相符，依上開規定，被告之自白
    有證據能力。
二、卷附臺北關稅局扣押貨物/ 運輸工具收據及搜索筆錄、旅客
    入出境紀錄查詢、財政部臺北關稅局98年12月22日北稽檢移
    字第0980100429號函、查獲照片、旅客入出境紀錄查詢、法
    務部入出境資料、扣押物品清單等文件，性質上分別為公務
    員職務上製作之證明文書、紀錄文書，復各無刑事訴訟法第
    159條之4 第1款所定顯有不可信之情況，且無證據證明係公
    務員違背法定程序所取得，依法均有證據能力。又卷附刑事
    局99年1月15日刑鑑字第0990002355號鑑定書1份，性質上雖
    亦為被告以外之人於審判外之書面陳述，依據前開規定，屬
    於傳聞證據，惟該項證據係檢察官依刑事訴訟法第208條第1
    項之規定所為，依同法第159條第1項規定屬傳聞之例外，亦
    有證據能力。
三、扣案之第三級毒品愷他命4包（驗前總毛重2047.16公克，包
    裝塑膠袋總重47.17 公克，純度約98﹪，推估驗前總純質淨
    重約1959.99公克）、塑膠袋4 個、束腹帶1條，均係公務員
    依法定程序執行搜索扣押所取得，且與本案有直接關聯性，
    是認前揭扣案物亦有證據能力。
貳、實體方面：
一、上述犯罪事實，業據被告迭於警詢時、偵查中、原審及本院
    審理中供認不諱（見偵卷第57至61頁、第74至76頁，原審卷
    第8至9頁、第22至23頁、本院卷第26頁反面、第36頁反面）
    ，並有法務部入出境資料、臺北關稅局扣押貨物/ 運輸工具
    及搜索筆錄、扣押物品目錄表、財政部臺北關稅局98年12月
    22日北稽檢移字第0980100429號函、蒐證照片等在卷可稽。
    而於被告所穿束腹帶內查扣之白色晶體4 包，經送請刑事局
    以氣相層析質譜儀分析法、核磁共振分析法鑑定結果，確為
    第三級毒品愷他命（驗前總毛重2047.16 公克，包裝塑膠袋
    總重47.17公克，純度約98﹪，推估驗前總純質淨重約1959.
    99公克），此有刑事局99 年1月15日刑鑑字第0990002355號
    鑑定書1 份在卷可證，此外，復有被告用以運輸愷他命所用
    之束腹帶1個扣案可佐，足認被告自白與事實相符。
二、至被告先前於偵查中固一度指稱扣案毒品係其個人為供己施
    用，而在大陸地區向綽號「萍姐」之人所購入云云，惟被告
    嗣於原審準備程序中既已坦言上開供述並不實在，並供陳：
    其因怕林其安等人對之不利，加上又有服用克流感之藥物，
    所以才為上指內容之陳述等語在卷（見原審卷第22頁反面）
    ，復參以被告於本次遭警查獲前，未曾有施用毒品前科，且
    於遭警查獲後，經警採集其尿液送請鑑驗結果，亦呈現愷他
    命陰性反應，此有本院被告前案紀錄表、臺灣桃園地方法院
    檢察署99年2月1日桃檢堂萬98偵28966字第12897號函附濫用
    藥物檢驗報告在卷可稽，足認被告確無施用毒品之行為，益
    見其供稱扣案毒品係伊個人為施用而向「萍姐」購入等節，
    確非事實，並不可取。
三、被告又於偵查中及原審審理中辯稱：我作這個事情不是出於
    自願的，是因為欠林其安錢，他言語上有些恐嚇，我才會答
    應作這個事情云云（見偵卷第76頁、原審卷第74頁反面至75
    頁）。然查：
  (一)按共同正犯，乃共同實施犯罪行為之人，在共同意思範圍內
    ，各自分擔犯罪行為之一部，相互利用他人之行為，以達其
    共同犯罪之目的，而就全部犯罪結果負其責任。共同實施犯
    罪行為之人，在合同意思範圍內，各自分擔犯罪行為之一部
    ，相互利用他人之行為，以達其犯罪之目的者，即應對於全
    部所發生之結果，共同負責。又刑法學說上所謂間接正犯，
    則指犯罪行為人不親自實施犯罪，而利用無責任能力人或無
    犯罪意思之人實施犯罪而言；再者，共同被告間若具有對向
    性之關係，為避免嫁禍他人而虛偽陳述，尤應有足以令人確
    信其陳述為真實之補強證據，始能據以為論罪之依據（最高
    法院95年度臺上字第1486號、96年度臺上字第1668號、96年
    度臺上字第901號判決意旨參照）。
  (二)查被告於偵訊時先供稱：「（如何會與林其安共同前往大陸
    運輸K他命回國？）因一開始欠他約3到4 萬，要我到南部工
    作抵債，我約在98年11月底左右過去找林其安打算工作還錢
    ，不久林其安打到我0000000000行動電話要我去找他，見面
    時先給我5 千塊叫我去辦護照和臺胞證，辦好再過去找他，
    98年12 月10日左右我辦好就過去找他，他又給我1萬塊要我
    自己去訂復興航空12月14 日下午1點到澳門的飛機，要我13
    日當天帶著護照臺胞證及機票到他八德市○○路戶籍地去找
    他，會與我一起搭機到澳門，是13日住在他家時不斷詢問，
    他才告訴我是要到珠海帶K他命回來」等語（見偵卷第75 頁
    ），顯見被告於偵訊甫始，絲毫未曾提及林其安究係如何出
    言恫嚇致其心生畏懼後，始同意代為運輸本案毒品之事。則
    其嗣指稱：林其安說若伊不幫忙運輸毒品，就要馬上還錢，
    否則就要去家裡鬧各云云，是否可信，已非無疑。
  (三)再衡諸被告於警詢時及原審調查時尚且直言：「（你運毒代
    價為何？）林其安說成功後會給我新臺幣10萬元，扣除我欠
    他的錢還有幾萬元可拿」、「林其安提供給我SIM 卡及手機
    ，讓我可以在大陸跟家人聯絡」等語（見偵卷第60頁、原審
    卷第22頁反面）。準此以言，苟林其安確曾向被告施以言語
    恫嚇，進而使之心生畏懼而應允代為運輸毒品愷他命入境，
    林其安大可逕要求被告無償提供勞務，何需應允將給付報酬
    、甚至進而提供聯絡電話以解被告思鄉之苦？實與常情有悖
    。
  (四)抑有進者，倘被告確係遭受逼迫而犯下本件運輸毒品之重罪
    ，則其在遭警查獲時，自當全盤托出實情，以免遭受刑罰制
    裁，何以竟捨此而不為，反虛編羅織係為供一己吸毒而向「
    萍姐」購買大量愷他命夾帶入境之說詞，更有可議。
  (五)基上，被告所辯既有前述不符常情之處，且又查無其他補強
    證據足佐其說，其所指係受林其安恐嚇始運輸本案毒品云云
    ，並非可採，殊難採為有利被告之認定。而被告既同屬本次
    運輸毒品入境臺灣之成員，且就林其安等人自大陸地區私運
    運輸第三級毒品愷他命入境之事實，非但知之甚詳，甚且進
    而穿著其內夾藏毒品愷他命之束腹帶闖關，顯係與林其安等
    人各自分擔犯罪行為之一部分，分工合作並相互利用他人行
    為以達犯罪之目的，被告自應就犯行共同負責。
  (六)綜上所述，被告運輸及私運第三級毒品愷他命之犯行事證明
    確，堪以認定。
四、查毒品危害防制條例固於98年5月20日經總統修正公布第4、
    11、11-1、17、20、25條等條文，惟不論依中央法規標準法
    第13條之規定，自公布日起至第3日即98年5月22日發生效力
    （司法院98年6 月29日院台廳刑一字第0980014643號函參照
    ），抑或係依該條例36條所定「本條例自公布後六個月施行
    」規定，自公布後六個月施行（法務部98年6月8日法檢字第
    0980802279號函參照），毒品危害防制條例於本件被告行為
    時均已發生效力，並無為新舊法比較之必要。
三、查愷他命係毒品危害防制條例第2條第2 項第3款規定之第三
    級毒品，並為行政院依懲治走私條例第2條第4項授權訂定之
    管制物品項目及其數額甲項第4 款規定之毒品，屬管制進出
    口之物品。又懲治走私條例第12條既特別規定：「自大陸地
    區私運物品進入臺灣地區，或自臺灣地區私運物品前往大陸
    地區者，以私運物品進口、出口論，適用本條例規定處斷」
    ，且香港、澳門回歸中國（大陸）後，為規範及促進臺灣地
    區與香港、澳門之經貿、文化及其他關係，特制定香港澳門
    關係條例，明定臺灣地區與香港或澳門貿易，得以直接方式
    為之，並於臺灣地區與大陸地區直接通信、通航或通商前，
    得視香港或澳門為第三地，排除臺灣地區與大陸地區人民關
    係條例在香港、澳門之適用，此觀香港澳門關係條例第1 條
    第2項、第35 條第1項前段、第57條及同條例施行細則第2條
    之規定自明。且香港為世界貿易組織（WTO）之會員，乃一
    獨立之關稅領域，香港澳門關係條例第35條第2項、第3項復
    規定，輸入或攜帶進入臺灣地區之香港或澳門物品，以進口
    論，輸往香港或澳門之物品，以出口論，分別依輸入物品、
    輸出物品有關法令之規定辦理。從而自香港、澳門私運管制
    物品進口逾公告數額，應逕依懲治走私條例第2條第1項論處
    ，無庸引用同條例第12條之規定，固有最高法院93 年5月11
    日93年度第3 次刑事庭會議決議意旨可參。然被告既係在大
    陸珠海市穿著其內夾藏毒品愷他命之束腹帶後，先前往澳門
    ，再由澳門搭機運抵臺灣，自屬由大陸地區私運第三級毒品
    愷他命入境臺灣。核其所為，係犯毒品危害防制條例第4 條
    第3項之運輸第三級毒品罪，及懲治走私條例第12條、第2條
    第1項之私運管制物品進口罪。被告持有純質淨重超過20 公
    克以上之第三級毒品愷他命之行為，為運輸之高度行為所吸
    收，不另論罪。被告與林其安、前述綽號「智偉哥」之「黃
    智偉」、「吉哥」、「昌哥」、「宗哥」等成年人間，就上
    開犯行有犯意聯絡及行為分擔，皆為共同正犯。再被告以一
    私運行為，觸犯上述保護法益不同之二罪名，屬想像競合犯
    ，應依刑法第55條之規定從一重之運輸第三級毒品罪處斷。
    另按運輸毒品或運送走私物品罪之成立，並非以所運輸之毒
    品或運送之走私物品已運抵目的地為完成犯罪之要件，是以
    ，區別各該罪既遂、未遂之依據，應以已否起運離開現場為
    準，如已起運離開現場，其構成要件之輸送行為即已完成，
    不以達到目的地為既遂之條件；懲治走私條例處罰走私行為
    之既遂或未遂，則應以已否進入國界為準（95年度臺上字第
    990號、84 年度臺上字第3794號判決要旨參照）。揆諸上揭
    說明，扣案之第三級毒品愷他命既經起運並抵達桃園國際機
    場，縱被告未及交付與接應之人，惟其既在機場為警查獲，
    因該毒品愷他命已運抵我國領域內，自仍應認被告運輸私運
    第三級毒品即管制進出口物品愷他命之行為業已完成。又被
    告前於96年間，因傷害案件，經原審法院以95年度訴字第10
    99號判處有期徒刑2年，嗣經本院以96年度上訴字第704號撤
    銷改判處有期徒刑1年6 月，再經裁定減刑為有期徒刑9月確
    定，甫於96年12月19日縮刑期滿執行完畢，有本院被告前案
    紀錄表在卷可稽，其受有期徒刑執行完畢後，5 年內故意再
    犯最重本刑為有期徒刑以上之罪，為累犯，應依刑法第47條
    第1項規定加重其刑。又被告於99年1月28日警詢時自白：「
    林其安才告訴要去中國大陸珠海帶K 他命回臺灣」等語（見
    偵卷第58頁）；於同年2月1日偵訊時自白：「他才告訴我是
    要到珠海帶K他命回來」等語（見偵卷第75 頁）；於原審審
    理時自白：「（對於檢察官起訴你運輸三級毒品之犯罪事實
    有何意見？）我承認」等語（見原審卷第8頁反面、第22 頁
    反面），足見被告就其被訴運輸第三級毒品進入臺灣地區之
    犯行，於偵查中及審判理均自白。至被告先後雖均以：伊因
    受林其安所逼，方同意為之運輸毒品入境云云為辯，企圖以
    此減免自己罪責。然所謂自白，既係指被告對於自己所為已
    經構成犯罪要件之事實，在偵查中向有偵查犯罪職權之公務
    員坦白陳述而言；至於對阻卻責任或阻卻違法之事由，有所
    主張或辯解，乃辯護權之行使，仍不失為自白（最高法院98
    年度臺上字第448號、89 年度臺上字第4513號、93年度臺上
    字第2870號判決意旨參照），是縱被告曾主張上開阻卻責任
    事由，仍無礙於其已於偵審中自白，而得適用毒品危害防制
    條例第17條第2 項減刑之規定。又被告於遭查獲上開犯行後
    ，主動向檢警供出第三級毒品愷他命之來源，因而查獲共犯
    林其安乙節，有被告於99年1 月28日警詢筆錄、同年2月1日
    偵訊筆錄在卷（見偵卷第57至61頁、第74至76頁），並經原
    審依職權調取原審法院99年度訴字第204 號林其安之刑事案
    卷確認無誤，足見被告確有供出毒品來源，並因而破獲之情
    事，爰依毒品危害防制條例第17條第1 項之規定，遞減輕其
    刑。又被告所科之刑有加重及減輕情形，應依刑法第71條之
    規定先加重而後遞減輕之。
四、原審以被告犯運輸第三級毒品事證明確，據以論罪科刑，固
    非無見。惟原判決事實欄記載「並扣得甲○○運輸入境如附
    表編號三所示之塑膠袋」（見原判決第3 頁），卻於理由欄
    沒收部分記載「未扣案編號三 所示之塑膠袋4個」（見原判
    決第10頁），事實與理由矛盾，被告以原審判決過重提起上
    訴，雖無理由，但原判決沒收部分既有上述違誤（影響判決
    主文），應由本院撤銷改判。爰審酌被告為謀私利，竟鋌而
    走險，私運毒品愷他命入境，且該批毒品愷他命數量非微，
    對於社會治安危害不淺，幸未流入市面即為警查獲，復酌以
    被告僅屬俗稱「交通工具」之次要角色，尚非居於幕後策劃
    之主要人員，且其於犯後尚知坦承犯行，非無悔意，並兼衡
    其犯罪手段、生活狀況、品行、智識程度及公訴人就本件具
    體求刑之意見等一切情狀，量處如主文所示之刑。
五、按毒品危害防制條例第18條第1 項規定，查獲之第一、二級
    毒品及專供製造或施用第一、二級毒品之器具，不問屬於犯
    人與否，均沒收銷燬之；查獲之第三、四級毒品及製造或施
    用毒品之器具，無正當理由而擅自持有者，均沒入銷燬之。
    但合於醫藥、研究或訓練之用者，得不予銷燬。從而，依同
    條例第18條第1 項前段應沒收銷燬者，僅限於查獲之第一、
    二級毒品及專供製造或施用第一、二級毒品之器具，同條例
    對於查獲之製造、運輸、販賣、意圖販賣而持有、以非法方
    法使人施用、引誘他人施用及轉讓第三、四級毒品之沒收，
    並無特別規定，如其行為已構成犯罪，則該毒品即屬不受法
    律保護之違禁物，應回歸刑法之適用，依刑法第38條第1 項
    第1款之規定沒收之（最高法院96年度臺上字第89 號判決意
    旨參照）。準此，扣案如附表編號1 所示之第三級毒品愷他
    命（驗前總毛重2047.16公克，包裝塑膠袋總重47.17公克，
    取樣0.18公克鑑定用罄，純度約98﹪，驗前總純質淨重約19
    59.99 公克），係被告所運輸之第三級毒品，屬違禁物，應
    依刑法第38條第1項第1款之規定，宣告沒收，至鑑驗用罄之
    0.18公克愷他命毒品，既已滅失，自無庸再予以宣告沒收。
    另扣案如附表編號二所示之束腹帶1 個、編號三所示之塑膠
    袋4個（見偵卷第30 頁、第82頁、原審卷第85頁），既均係
    用於包裹毒品愷他命，以防其裸露、潮濕，便於攜帶運輸，
    自屬供運輸毒品所用之物，復為共犯「吉哥」及綽號「智偉
    哥」之「黃智偉」所有，應依同條例第19條第1 項前段宣告
    沒收。至扣案如附表編號四所示之行動電話1支及SIM卡2 枚
    ，乃係共犯林其安交付以供被告在大陸地區聯繫家人使用，
    與運輸毒品無關，又非違禁物，則不予宣告沒收。另共犯「
    吉哥」固允諾被告此次運輸第三級毒品愷他命進入臺灣後，
    將給付被告10萬元之報酬，惟被告於運輸第三級毒品入境後
    旋遭查獲，被告尚未實際取得前開10萬元之報酬，業據被告
    供明在卷，亦毋庸為沒收之諭知。
據上論斷，應依刑事訴訟法第369條第1項前段、第364條、第299
條第1項前段，毒品危害防制條例第4條第3項、第17條第1項、第
2項、第19條第1項前段，懲治走私條例第2條第1項、第11條、第
12條，刑法第11條前段、第28條、第47條第1項、第55條，第38
條第1項第1款，判決如主文。
本案經檢察官陳昱旗到庭執行職務。
中    華    民    國    99    年    6     月    29    日
                  刑事第二十庭審判長法  官  楊貴雄
                                    法  官  許必奇
                                    法  官  周明鴻
以上正本證明與原本無異。
如不服本判決，應於收受送達後10日內向本院提出上訴書狀，其
未敘述上訴之理由者並得於提起上訴後10日內向本院補提理由書
（均須按他造當事人之人數附繕本）「切勿逕送上級法院」。
                                    書記官  郭彥琪
中    華    民    國    99    年    6     月    29    日
附表：
┌──┬──────┬─────────────────┐
│編號│品       名 │             數  量
├──┼──────┼─────────────────┤
│一  │第三級毒品愷│共4 包，驗前總毛重2047.16 公克，包
│    │他命        │裝塑膠袋總重47.17 公克，取樣0.18公
│    │            │克鑑定用罄，純度約98﹪，驗前總純質
│    │            │淨重約1959.99公克
├──┼──────┼─────────────────┤
│二  │束腹帶      │1個
├──┼──────┼─────────────────┤
│三  │塑膠袋      │4個
├──┼──────┼─────────────────┤
│四  │行動電話    │1支（另有SIM卡2枚）
└──┴──────┴─────────────────┘
附錄：本案論罪科刑法條全文
毒品危害防制條例第4條
製造、運輸、販賣第一級毒品者，處死刑或無期徒刑；處無期徒
刑者，得併科新臺幣2千萬元以下罰金。
製造、運輸、販賣第二級毒品者，處無期徒刑或7年以上有期徒
刑，得併科新臺幣1千萬元以下罰金。
製造、運輸、販賣第三級毒品者，處5年以上有期徒刑，得併科
新臺幣7百萬元以下罰金。
製造、運輸、販賣第四級毒品者，處3年以上10年以下有期徒刑
，得併科新臺幣3百萬元以下罰金。
製造、運輸、販賣專供製造或施用毒品之器具者，處1年以上7年
以下有期徒刑，得併科新臺幣1百萬元以下罰金。
前五項之未遂犯罰之。
懲治走私條例第2條
私運管制物品進口、出口逾公告數額者，處7年以下有期徒刑，
得併科新臺幣3百萬元以下罰金。
前項之未遂犯罰之。
第1項所稱管制物品及其數額，由行政院公告之。

司法院資訊處製作；財團法人民間司法改革基金會備份。
